臺灣基隆地方法院刑事判決　　　　　　　　　　　　　九十一年度簡上字第五四號
　　公　訴　人　臺灣基隆地方法院檢察署檢察官
　　上　訴　人
　　即　被　告　乙○○
右上訴人因被告違反毒品危害防制條例案件，不服本院瑞芳簡易庭九十一年度瑞簡字
第一五號，中華民國九十一年三月二十五日第一審簡易判決（聲請案號：臺灣基隆地
方法院檢察署九十一年度毒偵字第一四七號）提起上訴，及移送併辦（案號：臺灣基
隆地方法院檢察署九十一年度毒偵字第七八九號），本院合議庭判決如左：
    主  文
上訴駁回。
    事實及理由
一、本案經本院審理結果，認第一審判決以被告乙○○所犯係觸犯毒品危害防制條例
    第十條第二項之施用第二級毒品罪，而判處被告有期徒刑六月，如易科罰金以參
    佰元折算壹日，其認事用法均無違誤，量刑亦屬適當，應予維持，並引用第一審
    判決書記載之事實、證據及理由。
二、上訴人上訴意旨略以：被告因有三次施用安非他命之紀錄，經觀察、勒戒、送強
    制戒治後，已經戒絕，並無再施用任何毒品之情事，雖警方強制採尿之尿水呈安
    非他命陽性反應，但其原因不一而定，或係誤驗而呈偽陽性，或係誤食藥物所致
    ，原判決未依職權將被告之尿液送複驗，實有未當，請將原判決撤銷，更為適當
    判決云云。
三、經查，被告於九十一年一月十五日晚間十一時許，經警採驗尿液並送基隆市衛生
    局檢驗結果為安非他命陽性反應，有該局出具之濫用藥物尿液檢驗報告一紙在卷
    可參，另本院依職權將該尿液檢體送法務部調查局複驗，經由該局採取篩檢（螢
    光偏極免疫分析法）及確認（氣相層析質譜儀分析法）二種鑑驗方法，檢驗結果
    亦呈甲基安非他命之陽性反應，復有該局九十一年六月二十七日調科壹字第０九
    一００四０六九三號檢驗通知書一紙在卷可稽，因出現偽陽性反應之機率極低，
    堪可認定被告確有施用第二級毒品安非他命之行為無訛。次查，第二級毒品安非
    他命成分之檢出與其施用方式、施用量、個人代謝情況、採尿時間與檢測儀器之
    精密度等諸多因素有關，惟施用進入體內代謝後排出體外所需時間，百分之九十
    之施用劑量會在三至四日內由尿液排出，此有法務部調查局九十年四月十二日
    陸(一)字第九○一三三三三五號函可佐，是本院認定被告係於九十一年一月十五日
    晚間十一時許採尿前之四日內某時施用第二級毒品安非他命。又被告乙○○因施
    用第二級毒品安非他命先後二次經觀察、勒戒後，均認無繼續施用毒品之傾向，
    由檢察官各於八十八年二月十日、八十八年五月十五日，以八十八年度偵字第九
    三六號、八十八年度偵字第二九五二號不起訴處分確定。嗣乙○○復因施用第二
    級毒品安非他命案件，經檢察官聲請簡易判決處刑，本院以八十八年度基簡字第
    一○二○號判處有期徒刑五月，並於八十九年二月三日確定，有上開不起訴處分
    書二紙、判決書影本一份在卷可考，被告前開所辯，顯為卸責之詞，不足採信。
    被告三犯施用第二級毒品安非他命罪，事證明確，被告上訴意旨指摘原判決不當
    ，難認有理由，應予駁回。
四、至臺灣基隆地方法院檢察署雖以九十一年八月十九日甲○清天九十一毒偵七八九
    字第一五六一六號函就該署九十一年度毒偵字第七八九號案件移送併案審理，然
    移送併案事實核與上開論罪事實完全相同，業經本院審理論罪，附此敘明。
五、末按被告經合法傳喚，無正當理由不到庭者，得不待其陳述，逕行判決，刑事訴
    訟法第三百七十一條定有明文。查被告經合法傳喚，無正當理由未於審判期日到
    庭，有傳票送達證書在卷可查爰依上開條文規定，不待其陳述逕行判決如主文所
    示。
據上論斷，應依刑事訴訟法第四百五十五條之一、第三項、第三百七十一條、第三百
六十八條第三百七十三條，判決如主文。
本案經檢察官李辛茹到庭執行職務。
中      華      民      國      九十一    年      九    月    十八      日
                                  臺灣基隆地方法院刑事第三庭
                                      審判長法  官    林火炎
                                            法  官    何怡
                                            法  官    齊  潔
右正本證明與原本無異。
本件不得上訴。
                                            書記官    郭廷耀
中      華      民      國      九十一    年      九    月     十九     日
